【裁判字號】    98,交上易,73
【裁判日期】    981022
【裁判案由】    過失傷害
【裁判全文】
臺灣高等法院高雄分院刑事判決        98年度交上易字第73號
上  訴  人  臺灣高雄地方法院檢察署檢察官
被      告  甲○○
選任辯護人  歐陽志宏律師
上列上訴人因被告過失傷害案件，不服臺灣高雄地方法院98年度
審交易字第253 號中華民國98年7 月10日第一審判決（起訴案號
：臺灣高雄地方法院檢察署98年度偵字第5417號），提起上訴，
本院判決如下：
    主  文
原判決撤銷。
甲○○犯過失傷害罪，處有期徒刑月，如易科罰金，以新臺幣
壹仟元折算壹日。
    事  實
一、甲○○考領有合格駕駛執照，於民國97年8 月1 日19時55分
    許，駕駛車牌號碼7989-FA 號自用小客車（下稱前開汽車）
    ，沿高雄市○○區○○路由北往南方向行駛，途經鼎中與明
    誠一路交岔路口（下稱前開路口）欲左轉明誠一路時，原應
    注意汽車行經行人穿越道，遇有行人穿越時，無論有無交通
    指揮人員指揮或號誌指示，均應暫停讓行人先行通過，且車
    輛行駛時，駕駛人應注意車前狀況，隨時採取必要之安全措
    施，而依當時天氣晴、夜間有照明、柏油路面乾燥無缺陷、
    無障礙物、視距良好，並無不能注意之情事，竟疏未注意停
    讓適沿前開路口東側行人穿越道，由南往北方向步行之乙○
    ○○先行通過，甲○○所駕前開汽車之左前車頭部位遂撞擊
    乙○○○，乙○○○因而受有尾椎骨骨折，及背部、臀部、
    四肢多處挫瘀傷等傷害。甲○○於肇事後留在事故現場，主
    動向據報前往現場處理之員警供承肇事犯罪，自首並接受裁
    判。
二、案經乙○○○訴請高雄市政府警察局三民第二分局移送台灣
    高雄地方法院檢察署檢察官偵查起訴。
    理  由
甲、程序部分：
    本判決以下所引用之傳聞證據，被告及辯護人於本院審理時
    ，均表示沒有意見，且未於言詞辯論終結前聲明異議，本院
    審酌上開傳聞證據作成時，並無不法之情事，認為適當，依
    刑事訴訟法第159 條之5 第2 項規定，自有證據能力，均得
    為證據。
乙、實體部分：
一、上開事實，業據被告甲○○於原審及本院審理時供承不諱，
    核與告訴人乙○○○於警詢、偵查中及本院審理時指訴之情
    節相符，並有道路交通事故現場圖暨調查報告表(一)、(二)、事
    故現場及車損照片、高雄榮民總醫院97年8 月1 日、98年1
    月8 日診斷證明書等在卷可稽。又查卷附前開高雄榮民總醫
    院98年6 月2 日函檢送之病歷影本及病歷資料函覆表載記：
    乙○○○於97年8 月1 日至該院急診部就診時，主述臀部疼
    痛等，經X 光片檢查，有疑似骨折線於尾椎骨末端，與臨床
    檢查配合，給予挫傷之診斷，進於97年8 月28日於該院骨科
    接受複診，確認尾椎骨骨折之傷勢等情，堪認乙○○○因本
    案車禍事故經送往高雄榮民總醫院急診急診之際，尾椎骨末
    端原即存有疑似骨折線而有疑似骨折之現象，惟非可立即確
    診，急診部醫師乃先為「挫傷」之診斷，茲經骨科專科醫師
    進一步之檢查後，方得確認乙○○○確有尾椎骨骨折之傷勢
    ，則乙○○○確因本案車禍事故受有尾椎骨骨折，及背部、
    臀部、四肢多處挫瘀傷等傷害，至為明確。又本件肇事責任
    經送高雄市政府交通局車輛行車事故鑑定委員會鑑定結果，
    亦認「被告駕車行經行人穿越道前，未讓行人優先通行，係
    本案車禍事故之肇事原因，至乙○○○則無肇事原因。」有
    該委員會出具之0000000 號鑑定意見書1 份在卷可憑。
二、汽車行經行人穿越道，遇有行人穿越時，無論有無交通指揮
    人員指揮或號誌指示，均應暫停讓行人先行通過；汽車行駛
    時，駕駛人應注意車前狀況，並隨時採取必要之安全措施，
    道路交通安全規則第103 條第2 項、第94條第3 項分別定明
    文。被告既考領有汽車駕駛執照，對於上開規定，自知之甚
    稔。且本案車禍事故發生當時天氣晴、夜間有照明、柏油路
    面乾燥無缺陷、無障礙物、視距良好，並無不能注意之情事
    ，詎被告竟疏未注意及此，致撞擊適沿行人穿越道步行之乙
    ○○○。足見告訴人所受上述之傷害與被告駕車過失行為間
    ，具有相當因果關係，被告自難辭其過失傷害之罪責。綜上
    所述，本件事證明確，被告之犯行，堪以認定。
三、核被告所為，係犯刑法第284 條第1 項前段之過失傷害罪。
    被告駕車行經行人穿越道不依規定讓行人優先通行，因而致
    乙○○○受傷而依法應負刑事責任者，自應依道路交通管理
    處罰條例第86條第1 項之規定加重其刑；檢察官疏未慮及此
    ，應予補充。又被告於肇事後留在現場，主動向據報前往現
    場處理之員警供承肇事犯罪一節，由卷附被告之交通事故談
    話紀錄表係於本案車禍事故發生後，立即在現場製作而成，
    即足佐之，被告乃對於未經發覺之犯罪自首而接受裁判，應
    依刑法第62條前段之規定，減輕其刑。被告有前述刑之加重
    及減輕事由，依法應先加後減。
四、原審予以被告論科，固非無見，惟查被告駕車行經行人穿越
    道，疏未依規定讓行人優先通行，致不慎撞傷告訴人，過失
    情節重大，且犯後尚未與告訴人達成民事和解，賠償損害，
    而原審僅科處被告拘役55日，量刑顯屬過輕，自有未合。公
    訴人上訴意旨，執此指摘原判決量刑過輕不當，為有理由，
    自應由本院將原判決撤銷改判。審酌被告因駕車疏失釀成本
    案交通事故，並使乙○○○受有尾椎骨骨折，及背部、臀部
    、四肢多處挫瘀傷等傷害，情節非輕，迄今仍未與告訴人達
    成民事和解等一切情狀，量處如主文第2 項所示之刑，並諭
    知易科罰金之折算標準，以資懲儆。
據上論斷，應依刑事訴訟法第369 條第1 項前段，第364 條、第
299 條第1 項前段，刑法第284 條第1 項前段、第62條前段、第
41條第1 項前段，道路交通管理處罰條例第86條第1 項，刑法施
行法第1 條之1 ，判決如主文。
本案經檢察官蔡國禎到庭執行職務。
中    華    民    國    98    年    10    月    22    日
                  刑事第九庭    審判長法  官 莊秋桃
                                      法  官 范惠瑩
                                      法  官 謝宏宗
以上正本證明與原本無異。
本判決不得上訴。
中    華    民    國    98    年    10    月    23    日
                                      書記官 蘇恒仁
附錄本件判決論罪科刑法條：
中華民國刑法第284條第1項前段
（過失傷害罪）
因過失傷害人者，處6 月以下有期徒刑、拘役或500 元以下罰金
。


司法院資訊處製作；財團法人民間司法改革基金會備份。
